# 商誉在资产组之间的分配

提问人：zengfengxia 时间：2015-01-06 16:58:48
请教陈版，讲解 2010 第 143 页，这些相关的资产组或者资产组组合应当是能够从企业合并的协同效应中受益的资产组或者资产组组合，但不应当大于按照《企业会计准则第 35 号——分部报告》所确定的报告分部。 应该是报告分部还是经营分部？

回答人：chenyiwei
查阅IAS 36原文，应该是“经营分部”。只有在根据IAS 36披露减值相关信息时才用到“报告分部”概念。